臺灣士林地方法院民事裁定　　　　　　　96年度聲字第1135號
聲　請　人　甲○○
代　理　人　吳家業律師
相　對　人　乙○○
上列當事人間聲請停止執行事件，本院裁定如下：
　　主    文
聲請人為相對人供擔保新臺幣壹佰柒拾萬元後，本院96年度執字
第9742號執行事件之強制執行程序，於本院96年度訴字第794 號
債務人異議之訴事件裁判確定、和解或撤回起訴前應暫予停止。
　　理    由
一、按有回復原狀之聲請，或提起再審或異議之訴，或對於和解
    為繼續審判之請求，或提起宣告調解無效之訴、撤銷調解之
    訴，或對於許可強制執行之裁定提起抗告時，法院因必要情
    形或依聲請定相當並確實之擔保，得為停止強制執行之裁定
    ，強制執行法第18條第2 項定有明文。
二、本件聲請意旨略以：兩造間因清償債務糾紛，經鈞院民事執
    行處以96年度執字第9742號執行中，聲請人已於民國96年6
    月22日向鈞院提起債務人異議之訴，現在繫屬中，聲請人願
    供擔保，依據強制執行法第18條規定，聲請裁定停止前開執
    行程序等語。
三、查相對人前執本院95年度拍字第1386號裁定為執行名義，向
    本院民事執行處聲請就聲請人所有坐落於臺北市○○區○○
    段一小段453 、454 地號土地為強制執行，經以96年度執字
    第9742號拍賣抵押物強制執行事件實施強制執行中，嗣聲請
    人主張相對人之抵押權業已罹於時效而消滅，遂對相對人提
    起債務人異議之訴，現以本院96年度訴字第794 號訴訟事件
    繫屬中，此業經本院調取上開強制執行及民事訴訟卷宗查核
    屬實。聲請人既已依法對相對人提起債務人異議之訴，堪認
    確有強制執行法第18條所定之事由，其陳明願供擔保聲請裁
    定停止執行，經核於法尚無不合，揆之首揭規定意旨，自應
    准許。
四、次按法院依強制執行法第18條第2 項定擔保金額而准許停止
    強制執行之裁定者，該項擔保係備供債權人因停止執行所受
    損害之賠償，其數額應依標的物停止執行後，債權人未能即
    時受償或利用該標的物所受之損害額，或其因另供擔保強制
    執行所受之損害額定之，非以標的物之價值或其債權額為依
    據（最高法院86年度臺抗字第442 號、91年度臺抗字第429
    號裁定意旨參照）。是本院審酌相對人以本院95年度拍字第
    1386號確定裁定為執行名義，聲請對聲請人所有坐落於臺北
    市○○區○○段一小段453 、454 地號土地為強制執行，其
    請求之債權額為新臺幣（下同）400 萬元及自民國80年12月
    28日起至清償日止，按週年利率5 ％計算之利息；而其聲請
    本院96年度執字第9742號執行事件查封聲請人之上開不動產
    ，預定於96年8 月22日進行第1 次拍賣，上開法定遲延利息
    如計算至96年8 月27日止，其金額為3,133,333 （0000000
    ×5%×15又2/3 ＝0000000 ，元以下四捨五入），連同債權
    額400 萬元，合計為7,133,333 元；而上開不動產經評估其
    扣除土地增值稅後之淨值為11,573,305元（見本院96年度執
    字第9742號卷內所附之不動產估價報告書）。是相對人於停
    止執行期間內所可能受到之損害，應為其聲請執行所可能獲
    償之債權額暨法定遲延利息之總和7,133,333 元延後受償即
    於停止執行期間內按法定週年利率5 ％計算之利息。參酌各
    級法院辦案期限實施要點第2 條第2 款、第7 款、第8 款規
    定，民事通常程序第一、二、三審審判案件之辦案期限分別
    為1 年4 月、2 年、1 年，據此推估本件停止執行之期間約
    為4 年4 月。據此計算，停止執行期間相對人可能受有之損
    害額即為1,545,555 元（0000000 ×5%×4 又1/3 ＝
    0000000 ，元以下四捨五入）；另考量如有其他原因遲滯之
    因素，及執行標的物延後數年拍賣可能遭受之價格風險等情
    ，擔保金額自應酌為提高，是本院認相對人因此所可能受有
    之損害而應由聲請人供擔保之數額，應以170 萬元為相當，
    爰酌定為聲請人應供擔保之金額予以准許之。
五、依強制執行法第18條第2 項，裁定如主文。
中　　華　　民　　國　　96　　年　　7 　　月　　31　　日
                  家事法庭  法  官  陳文通
以上正本證明與原本無異。
如對本裁定抗告，應於裁定送達後10日內向本院提出抗告狀。
中　　華　　民　　國　　96　　年　　7 　　月　　31　　日
                            書記官  劉奕湘
